臺灣苗栗地方法院刑事判決
109年度訴字第543號
公  訴  人  臺灣苗栗地方檢察署檢察官
被      告  張富福






上列被告因偽造文書案件，經檢察官提起公訴（109年度偵緝字
第292號），被告於本院準備程序中就被訴之事實為有罪之陳述
，經裁定改依簡式審判程序審理，並判決如下：
    主  文
張富福犯行使偽造私文書罪，處有期徒刑肆月，如易科罰金，以
新臺幣壹仟元折算壹日。
附表編號1至4所示偽造「賴建安」之署名共肆枚，均沒收。
    事  實  及  理  由
一、本院認定被告張富福之犯罪事實、證據及應適用之法條，除
    證據名稱應補充「被告於本院審理中自白」外，其餘均與檢
    察官起訴書之記載相同，茲引用之（如附件）。另補充：被
    告張富福前因公共危險案件，經臺灣彰化地方法院於民國10
    5年10月25日以105年度交簡字第1824號判決，判處有期徒刑
    6月確定在案；又因公共危險案件，經臺灣彰化地方法院於1
    05年11月8日以105年度交簡字第2049號判決，判處有期徒刑
    6月確定在案；又因公共危險案件，經臺灣彰化地方法院於1
    06年1月17日以105年度交簡字第2511號判決，判處有期徒刑
    6月確定在案。嗣上開三案經聲請合定應執行刑，經臺灣彰
    化地方法院於106年5月16日以106年度聲字第345號裁定，定
    其應執行有期徒刑1年4月確定在案，後於106年4月4日入監
    執行，並於107年9月20日執行完畢；又基於累犯者有其特別
    惡性及對刑罰反應力薄弱等立法理由，一律須加重最低本刑
    ，於不符合刑法第59條所定要件之情形下，致生行為人所受
    之刑罰超過其所應負擔罪責之個案，其人身自由因此遭受過
    苛之侵害部分，對人民受憲法第8 條保障之人身自由所為限
    制，不符憲法罪刑相當原則，牴觸憲法第23條比例原則，是
    為避免發生上述罪刑不相當之情形，法院就該個案應依本解
    釋意旨，裁量是否加重最低本刑，此有大法官司法院釋字第
    775 號解釋文可參。本院審酌被告本案所犯行使偽造私文書
    之犯行縱有不該，惟與其前所載構成累犯之前案（公共危險
    ）犯罪類型迥異，其既非屬在執行同質性犯罪之刑罰完畢後
    5 年內，仍無從經由前案刑責予以矯正非行行為及強化法治
    觀念而再犯之人，足認其與現行刑法認累犯者因有特別惡性
    及對刑罰反應力薄弱等情而須加重本刑之立法理由尚屬有間
    ，審酌各情應認被告就本案行使偽造私文書罪雖構成累犯，
    惟尚無須加重本刑，附此敘明（依據司法院頒布之刑事判決
    精簡原則，主文得不記載累犯）。　　
二、爰審酌被告為54年2月17日出生，教育程度為高中畢業，此
    為被告於本院審理時所坦認（見本院卷第181頁）；其因以
    為當時自己已遭通緝，為掩蔽其身分及酒駕刑責，竟冒用胞
    弟「賴建安」名義，在附表所示之文書上偽簽其胞弟姓名，
    除危害警察機關及監理機關對於交通違規管理之正確性外，
    亦使被冒名者陷於被處罰之危險中，所生危害非輕，殊非可
    取；並考量其本案犯罪之動機、目的、手段平和，暨其犯罪
    後尚能坦認犯行，節省有限之司法資源，態度尚可，及審酌
    被害人表達之意見（見本院卷第35頁）、被告於本院自述從
    事粗工、月收入約新臺幣2萬元之經濟狀況、生活家庭狀況
    （見本院卷第181頁）等一切情狀，量處如主文所示之刑，
    又審酌其年齡、職業、收入、社會地位等節，並依刑法第41
    條第1 項前段之規定，諭知易科罰金之折算標準如主文所示
    ，以資儆懲。
三、沒收部分：
  ㈠按偽造他人之署押，雖為偽造私文書行為之一部，不另論以
    刑法第217 條第1 項之罪，但所偽造之此項署押，則應依同
    法第219 條予以沒收（最高法院47年台上字第883 號判例意
    旨可資參照）。又刑法第219 條規定，偽造之印章、印文或
    署押，不問屬於犯人與否，沒收之，係採義務沒收主義，凡
    偽造之印章、印文或署押，不論是否屬於犯人所有，苟不能
    證明業已滅失，均應依法宣告沒收（最高法院96年度台上字
    第1310號判決意旨參照）。　　
  ㈡被告所偽造如附表編號1至4所示之「賴建安」署名共4枚，均
    應依刑法第219 條之規定宣告沒收之；至被告偽造如附表編
    號1至4「文件名稱」所示各該文件，雖為偽造之私文書，然
    既均已因行使而交予承辦員警或監理站人員收執處理或附卷
    ，是已非被告所有而不得宣告沒收，附此敘明。 
據上論斷，應依刑事訴訟法第273 條之1 第1 項、第299 條第1
項前段、第310 條之2 、第454 條第2 項、第450 條第1 項，判
決如主文。
本案經檢察官姜永浩提起公訴，檢察官黃振倫到庭執行職務。
中　　華　　民　　國　　110 　年　　9 　　月　　29　　日
                  刑事第一庭  法  官  許蓓雯
附表：
編號 文件名稱 欄位 偽造之署押 卷內位置 1 刑法第一百八十五條之三案件測試觀察紀錄表 駕駛人簽名欄 「賴建安」署名1枚 109年度偵字第721號卷第57至59頁 2 苗栗縣警察局吐氣酒精濃度檢測程序暨拒測法律效果確認單 受稽查人簽名欄 「賴建安」署名1枚 同上卷第61頁 3 苗栗縣警察局舉發違反道路交通管理事件通知單存根聯 收受通知聯者簽章欄 「賴建安」署名1枚 同上卷第63頁 4 苗栗縣警察局執行交通違規移置保管車輛存根第四聯存根聯 收受收據及通知聯者簽章欄 「賴建安」署名1枚 同上卷第65頁 
以上正本證明與原本無異。　　　　　　　　　　　　　　　　如不服本判決應於收受判決後20日內向本院提出上訴書狀，並應敘述具體理由。其未敘述上訴理由者，應於上訴期間屆滿後20日內向本院補提理由書(均須按他造當事人之人數附繕本)「切勿逕送上級法院」。告訴人或被害人如對本判決不服者，應具備理由請求檢察官上訴，其上訴期間之計算係以檢察官收受判決正本之日期為準。　　　　　　　　　　　　　
                                書記官  蔡孟穎
中　　華　　民　　國　　110 　年　　9 　　月　　29　　日
附錄本判決論罪科刑法條
中華民國刑法第210 條（偽造變造私文書罪）
偽造、變造私文書，足以生損害於公眾或他人者，處5 年以下有
期徒刑。
中華民國刑法第216 條（行使偽造變造或登載不實之文書罪）
行使第210 條至第215 條之文書者，依偽造、變造文書或登載不
實事項或使登載不實事項之規定處斷。